【裁判字號】    95,交聲,74
【裁判日期】    950831
【裁判案由】    聲明異議
【裁判全文】
臺灣高雄地方法院交通事件裁定          95年度交聲字第74號
原處分機關  高雄市政府
異議人即
受處分人    甲○○
上列異議人即受處分人因聲明異議案件，對於高雄市政府民國95
年1 月2 日所為之處分（原處分：高市府交裁字第裁32-SS00000
00號），聲明異議，本院裁定如下：
    主  文
異議駁回。
    理  由
一、按汽車停車時，不得併排停車。再按汽車駕駛人停車時，併
    排停車者，處六百元以上一千二百元以下罰鍰，道路交通安
    全規則第112 條第1 項第10款、道路交通管理處罰條例第56
    條第1 項第6 款分別定有明文。又按所謂「臨時停車」，乃
    指車輛因上、下人、客，裝卸物品，其引擎未熄火，停止時
    間未滿三分鐘，保持立即行駛之狀態而言；所謂「停車」乃
    指車輛停放於道路兩側或停車場所，而不立即行駛者，道路
    交通管理處罰條例第3 條第9 款、第10款亦分別定有明文。
    再依違反道路交通管理事件統一裁罰標準表所示，併排停車
    ，違規車種類為汽車者，處一千二百元。
二、本件異議人即受處分人甲○○於民國94年10月10日20時20分
    許，將其所有車牌號碼YR－5171號自用小客車停放於台南市
    ○○路二仁溪橋北往南橋上，經台南市警察局交通隊之員警
    以受處分人有併排停車之違規行為為由，依違反道路交通管
    理處罰條例第56條第1 項第6 款之規定掣單舉發，嗣受處分
    人在舉發通知單上所載之應到案日期前到案提出申訴，經原
    處分機關函請舉發單位調查結果，仍認受處分人確有前開違
    規行為，原處分機關乃依道路交通管理處罰條例第56條第1
    項第6 款、違反道路交通管理事件統一裁罰基準表之規定於
    95年1 月2 日裁處受處分人罰鍰1 千2 百元。
三、受處分人固不否認其所有上開車輛於前揭時間停放於上述地
    點之事實，惟否認有何違反道路交通管理處罰條例規定之行
    為，辯稱：其自認已善盡義務將汽車停於路邊，才放心離開
    觀賞煙火，當時並無機車在場，照片中之機車是後來強行插
    入，其無法預想或控制他人的舉動，警方取締受處分人併排
    停車，實有違情理，而提出本件異議。
四、經查：受處分人於前揭時、地停放之車輛，內側尚有停放機
    車之事實，業據受處分人自承如上，並有前開現場採證照片
    正本1 張在卷可參（參本院卷第54頁），而94年10月10日雖
    有施放國慶煙火之特別活動，惟本件系爭地點即台南市○○
    路二仁溪橋當日並無經公告開放停車，此經本院函詢台南市
    警察局，經該局函覆明確在卷（詳本院卷第57頁），先予敘
    明。再經本院細觀前揭舉發照片可確認，受處分人車輛之右
    側，停放有數輛機車，而依該機車停放之數量、角度、與受
    處分人汽車間之距離等種種情狀觀之，實難認該數輛機車均
    係事後強行插入受處分人汽車右側，足見受處分人之車輛係
    與該機車併排停放。況受處分人停放汽車當時，如確無機車
    停於該處，則受處分人為何未將汽車緊鄰路邊停放，卻停於
    恰恰距離路邊一台機車距離之處，實顯悖於一般常情，益徵
    受處分人所辯之不足採信。且依道路交通管理處罰條例第3
    條第8 款規定，「車輛」乃指在道路上以原動機行駛之汽車
    （包括機器腳踏車）或以人力、獸行駛之車輛而言，則所謂
    「併排停車」，應係車輛（包括汽車、機器腳踏車等）停車
    時，同一地點，同時有其他車輛（包括汽車、機器腳踏車等
    ）在其左、右二側互相完全或部分重疊停放而言，依前開說
    明，受處分人之車輛停車時，其右側同時既有部分重疊之機
    器腳踏車停放，受處分人自屬併排停車無誤。本件事證明確
    ，受處分人之違規行為堪予認定。
五、綜上所述，受處分人確有前揭違規行為，原處分機關依道路
    交通管理處罰條例第第56條第1項第6款、違反道路交通管理
    事件統一裁罰標準表規定，裁處受處分人罰鍰1千2百元，核
    無違誤，本件受處分人之異議為無理由，自應將其異議駁回
    。
六、又本件受處分人一個違規停車行為，同時違反道路交通管理
    處罰條例第56條第1 項第1 款之「在橋樑停車」、同條項第
    6 款之「併排停車」之規定，其處罰種類相同，而原處分機
    關依前揭「併排停車」之規定裁處受處分人罰緩1 千2 百元
    ，符合不得雙重處罰之原則，併予敘明。再本件舉發通知單
    「違規地點欄」業經舉發員警誤載為濱南橋（北向南橋上）
    ，雖其記載有些許瑕疵，但原處分機關既然已於95年1 月2
    日開具高市府交裁字第裁32-SS0000000號裁決書時，在該裁
    決書「舉發地點」欄予以更正為濱南路二仁溪橋北往南橋上
    ，自未影響本件受處分人併排停車之違規事實，且該違規地
    點之更正並無所謂「雙重處罰」及「不利益變更禁止原則」
    之適用，亦附予敘明之。
據上論斷，應依道路交通案件處理辦法第19條前段裁定如主文。
中    華    民    國    95    年    8     月    31    日
                      交通法庭  法  官  林意芳
以上正本證明與原本無異。
如不服本裁定，應於收受送達後5 日內向本院提出抗告狀。
中    華    民    國    95    年    8     月    31    日
                                書記官  曾秀鳳


司法院資訊處製作；財團法人民間司法改革基金會備份。
